臺北高等行政法院裁定
111年度交上字第217號
上  訴  人  翁紹瑋                                 
被 上訴 人  新北市政府交通事件裁決處

代  表  人  李忠台（處長）

上列當事人間交通裁決事件，上訴人對於中華民國111年5月19日
臺灣新北地方法院111年度交字第12號行政訴訟判決，提起上訴
，本院裁定如下：
　　主  文
上訴駁回。
上訴審訴訟費用新臺幣柒佰伍拾元由上訴人負擔。
　　理  由
一、按對於交通裁決事件之判決提起上訴，非以其違背法令為理
    由，不得為之，且應於上訴理由中表明原判決所違背之法令
    及其具體內容之事由，或表明依訴訟資料可認為原判決有違
    背法令之具體事實之事由，行政訴訟法第237條之9第2項準
    用第235條第2項及第236條之1規定甚明。是對於地方法院交
    通裁決事件之判決上訴，非以其違背法令，且於上訴理由中
    表明上開事由之一者，即屬不應准許，自應認為不合法而駁
    回之。又依同法第237條之9第2項準用第236條之2第3項、第
    243條第1項規定，判決不適用法規或適用不當者，為違背法
    令；而判決有同法第243條第2項所列各款情形之一者，為當
    然違背法令。故當事人對於地方法院交通裁決事件之判決上
    訴，如依行政訴訟法第237條之9第2項準用第236條之2第3項
    、第243條第1項規定，以判決有不適用法規或適用不當為理
    由時，其上訴狀或理由書應表明原判決所違背之法令及其具
    體內容；若係成文法以外之法則，應揭示該法則之旨趣，倘
    為司法院解釋或憲法法庭裁判，則為揭示該解釋或裁判之字
    號或其內容。如以行政訴訟法第237條之9第2項準用第236條
    之2第3項、第243條第2項所列各款情形為理由時，其上訴狀
    或理由書，應揭示合於該條項各款之事實。上訴狀或理由書
    如未依此項方法表明者，即難認為已對交通裁決事件之判決
    之違背法令有具體之指摘，其上訴自難認為合法。
二、上訴人於民國110年9月14日下午12時42分許，駕駛車牌號碼
    000-0000號自用小客車（下稱系爭汽車）行經新北市○○區○○
    路與三泰路交岔路口，欲右轉三泰路時，因有「非遇突發狀
    況，在車道中暫停」之違規行為，遭民眾於同年9月18日檢
    具違規採證影片向新北市政府警察局新莊分局（下稱舉發機
    關）提出檢舉，經舉發機關員警查證屬實，遂於110年10月2
    9日填製新北市警交大字第CV3073720號舉發違反道路交通管
    理事件通知單（下稱舉發通知單）對系爭汽車之車主予以逕
    行舉發，並移送被上訴人裁處。嗣經系爭汽車駕駛人即上訴
    人提出申訴，系爭汽車車主並申請歸責移轉上訴人，旋經被
    上訴人審認上訴人有上開違規事實，遂依道路交通管理處罰
    條例第43條第1項第4款、第5項前段（裁決書誤載為「第24
    條」）、第63條第1項（即第63條第1項第3款）等規定，以1
    10年12月27日新北裁催字第48-CV3073720號違反道路交通管
    理事件裁決書（下稱原處分），裁處上訴人罰鍰新臺幣（下
    同）1萬8000元、記違規點數3點，並應參加道路交通安全講
    習。上訴人不服原處分，向臺灣新北地方法院提起行政訴訟
    ，經該院以111年度交字第12號行政訴訟判決（下稱原判決
    ）駁回，上訴人仍有不服，遂提起本件上訴。
三、上訴人上訴意旨略以：上訴人承認有錯，但是是因為對方車
    速過快嚇到上訴人，檢舉人自己也有錯，上訴人是遇到突發
    狀況才在車道中暫停想與對方理論，請從輕量刑云云。
四、經核，原審已依憑檢舉人資料、舉發通知單暨送達證明、違
    規查詢報表、上訴人110年11月2日之交通違規案件陳述書、
    違規移轉駕駛人申請書、舉發機關111年2月9日新北警莊交
    字第1114016848號函、採證照片、現場照片、駕駛人基本資
    料、系爭汽車車籍查詢等證據資料，認定上訴人於上揭時、
    地駕駛系爭汽車確有「非遇突發狀況，在車道中暫停」之違
    規行為，原處分裁罰上訴人合法有據，並已於原判決中詳為
    論斷適用法條、違規事實之認定、心證形成之理由、上訴人
    主張不可採之理由，以及證據採納之取捨。上訴人雖以前揭
    理由提起上訴，惟其上訴理由無非係陳述其對原處分不服之
    理由，並就其於原審已提出而經原判決審酌論斷且指駁不採
    之理由復執陳詞，而就原判決究有何不適用法規或適用法規
    不當之情形，及如何合於行政訴訟法第237條之9第2項準用
    第236條之2第3項、第243條第2項所列各款之事實，則未具
    體指明，難認上訴人對原判決如何違背法令已有具體指摘，
    揆諸首開規定及說明，堪認其上訴為不合法，應予駁回。
五、交通裁決事件之上訴，行政法院為訴訟費用之裁判時，應確
    定其費用額，此觀行政訴訟法第237條之9第2項準用第237條
    之8第1項規定甚明。本件上訴人對於交通裁決事件之上訴，
    既經駁回，則上訴審訴訟費用750元（上訴裁判費）自應由
    上訴人負擔，故併予確定如主文第二項所示。
六、據上論結，本件上訴為不合法，依行政訴訟法第237條之8第
    1項、第237條之9第2項、第236條之2第3項、第249條第1項
    前段、第104條，民事訴訟法第95條、第78條，裁定如主文
    。
中　　華　　民　　國　　111 　年　　8 　　月　　15　　日
　　　　　　　　　臺北高等行政法院第三庭
                            審判長法  官　楊得君
                                  法  官　周泰德
                                  法  官　彭康凡  
上為正本係照原本作成。
不得抗告。
中　　華　　民　　國　　111 　年　　8 　　月　　15　　日
          　　　　　　    　　　  書記官  陳可欣